臺灣士林地方法院民事裁定           100年度消債更字第35號
債  務  人  張芝菡原名張麗華.
代  理  人  孫志堅律師
上列當事人聲請更生事件，本院裁定如下：
    主  文
債務人張芝菡（原名張麗華）自中華民國一百年八月九日下午五
時起開始更生程序。
命司法事務官進行本件更生程序。
    理  由
一、按債務人不能清償債務或有不能清償之虞，且無擔保或無優
    先權之債務總額未逾新臺幣（下同）1,200 萬元者，於法院
    裁定開始清算程序或宣告破產前，得向法院聲請更生，觀諸
    消費者債務清理條例第3 條、第42條第1 項規定自明。次按
    ，法院開始更生程序之裁定，應載明其年、月、日、時，並
    即時發生效力。法院開始更生或清算程序後，得命司法事務
    官進行更生或清算程序，必要時得選任律師、會計師或其他
    適當之自然人或法人一人為監督人或管理人，復為同條例第
    45條第1 項、第16條所明定。
二、聲請意旨略以：伊有不能清償之虞情事，前已提出債權人清
    冊，以書面向最大債權金融機構之台北富邦商業銀行股份有
    限公司（下稱台北富邦銀行）請求協商，惟台北富邦銀行以
    伊不符合此機制申請資格予以退件，自伊提出協商請求之翌
    日逾30日不開始協商。又伊無擔保或無優先權之債務總額未
    逾1,200 萬元，復未經法院裁定開始清算程序或宣告破產，
    爰向本院聲請更生等語。
三、經查，債務人所主張之上開事實，業據提出財團法人金融聯
    合徵信中心當事人綜合信用報告之協商前置專用債權人清冊
    （見本院卷第14至17頁）、台北富邦銀行前置協商退件通知
    函（見本院卷第29頁）、債務人全戶戶籍謄本（見本院卷第
    30至31頁）、債務人民國98年度綜合所得稅各類所得資料清
    單及財產歸屬資料清單（見本院卷第32至33頁）、債務人勞
    工保險被保險人投保資料表（見本院卷第34至35頁）、房屋
    租賃契約書（見本院卷第36至39頁、第128 至131 頁）、臺
    北市低收入戶卡（見本院卷第40頁）、債務人長女身心障礙
    手冊（見本院卷第41頁）、債務人薪資證明（見本院卷第95
    至121 頁）及生活支出證明單據（見本院卷第132 至196 頁
    ）等影本為證，核閱屬實，堪認為真正。次查，債務人固為
    三吉營造有限公司（下稱三吉公司）之負責人，惟三吉公司
    自94年3 月7 日起即停止營業，並於97年4 月21日廢止登記
    ，此有財政部臺北市國稅局信義分局99年9 月29日財北國稅
    信義營業字第0990211255號函及三吉公司公司登記資料查詢
    影本在卷可稽（見本院卷第42至43頁），是債務人自屬消費
    者債務清理條例第2 條所稱5 年內未從事營業活動之自然人
    ，而得循消費者債務清理條例聲請更生。又債務人除其所陳
    報每月薪資約1 萬8,262 元（以最高核發獎金6,000 元計算
    ），及全戶所得受領之政府補助款1 萬6,658 元外，別無其
    他財產可供清償，以債務人陳報之債務總金額達129 萬4,22
    0 元觀之，債務人之財產確不足履行全部債務，債務人主張
    有不能清償債務情事，當屬實在。此外，債務人復查無消費
    者債務清理條例第6 條第3 項、第8 條或第46條各款所定駁
    回更生聲請之事由存在，則債務人聲請更生，應屬有據。揆
    諸首開說明，應予開始更生程序，並命司法事務官進行本件
    更生程序。
四、爰裁定如主文。
中    華    民    國   100    年    8     月    8     日
                  民事第二庭  法  官  周群翔
上為正本係照原本作成。
本件不得抗告。
中    華    民    國   100    年    8     月    9     日
                              書記官  朱亮彰